# chenyiwei大版主：整体折股到底如何计税？

提问人：毛毛流浪者 时间：2011-03-26 11:01:16
chenyiwei大版主：您好! 如果一有限公司注册资本 1000 万、资本公积 1000 万、盈余公积 2000 万、未分配利润 3000 万，总净资产为7000 万。如果按照1:1折股为 7000 万股，那么缴税金额为（7000-1000-1000）*20%； 如果按照1:0.714折股为 5000 万股，是按照新股本与原注册资本以及资本公积之间的差额来计算应该缴纳的税金（5000-1000-1000）*20%，还是视同将原有限公司的留存收益（2000+3000）全部分配再投资来计算应该缴纳的税金，这样就应该以 5000 万元为计税依据？实务中到底如何进行处理？有依据吗？如果部分盈余公积和未分配利润转入资本公积可以不用交税，那么下次这部分资本公积转增股本时是否要交税呢。如果不交，岂不是也是漏税了？ 谢谢陈大版主能够做一解答！:handshake

回答人：chenyiwei
这个问题的讨论前提应当是股东均为境内自然人的情形。在此前提下，折股时未被计入股份有限公司股本的这部分留存收益是否要计税，似乎没有明文规定，实务中做法也不一致。建议了解一下当地的规定，以当地的规定为准。